# 新收入准则下没签合同的前期投入怎么处理

提问人：zoucuifang0605 时间：2020-04-28 13:24:56
如题！请教版主，在新收入准则下，没签合同的项目前期投入可以先入存货，待年底确定能签回合同后，按收入确认条件确认；没签回合同的，就费用化处理。这样处理是否妥当，有没有对应的准则依据。因为我公司的普华说完工百分比下就不应该有存货存在，认为如果没有类似中标通知书之类的，就要费用化处理，等有了合同或者中标通知书之类的，在转成本。但是我们认为这样的处理，会导致毛利率忽高忽低。求帮助！

回答人：chenyiwei
在确保先期支出与合同履行直接相关，如果日后获得合同则无需再重复发生此类支出的前提下，建议根据以往历史经验、本案例的具体情况等因素，合理、谨慎地估计最终获得合同的可能性，以及很可能获得的合同价款是否足以弥补已发生的先期支出。如果满足该条件的，可将已发生的先期支出确认为一项存货，但期末对其减值问题应从严把握。另外还可以考虑的一个视角是：根据该行业的交易惯例，虽无正式的书面合同，是否一项具有执行效力的合同已经以其他形式存在（对此需注意获取律师意见）。